【裁判字號】    99,抗,462
【裁判日期】    990423
【裁判案由】    不服延長羈押
【裁判全文】
臺灣高等法院刑事裁定                   99年度抗字第462號
抗  告  人
即  被  告  甲○○
上列抗告人因加重強盜等案件，不服臺灣臺北地方法院中華民國
99年4 月9 日裁定（95年度訴字第1121號），提起抗告，本院裁
定如下：
    主  文
抗告駁回。
    理  由
一、原裁定略以：被告甲○○因強盜等案件，前已依刑事訴訟法
    第101 條第1 項第1 款、第3 款規定，於民國98年10月19日
    將被告羈押，其後自98年12月1 日起至99年2 月21日止，因
    將被告甲○○借執行刑罰而予開除，迨99年2 月22日再執行
    羈押後，於99年4 月9 日羈押期間即將屆滿，經本院合議庭
    訊問後，認上開羈押事由仍然存在，且有羈押必要，自99年
    4 月10日起延長羈押2 月。
二、抗告意旨略以：本件共同被告無一人遭羈押，唯獨被告羈押
    ，顯然違反公平原則。被告第一次開庭係因開刀，致無法出
    庭，有正當理由，其後被告均有出庭應訊，並無逃亡之虞。
    又被告被訴之罪雖為最輕本刑五年以上有期徒刑以上之罪，
    但就審判或執行並無進行之困難，且有關犯罪證據多有瑕疵
    ，檢察官起訴事實是否屬實，已非無疑，原法院延長羈押，
    顯有違誤等語。
三、按關於羈押與否之審查，其目的僅在判斷有無實施羈押強制
    處分之必要，並非認定被告有無犯罪之實體審判程序，故關
    於羈押之要件，無須經嚴格證明，以經釋明得以自由證明為
    已足；至於被告是否成立犯罪，乃本案實體上應予判斷之問
    題。再者，有無羈押被告之必要，係屬為保全被告使訴訟程
    序得以順利進行，或為保全證據或為保全對被告刑罰之執行
    目的，而對被告實施人身強制處分權，故審酌被告有無羈押
    必要，除被告犯罪嫌疑已屬重大外，自當基於訴訟進行程度
    、犯罪性質、犯罪實際情狀及其他一切情事，審慎斟酌有無
    上開保全目的，依職權妥適裁量，俾能兼顧國家刑事追訴、
    刑罰權之順暢執行及人權保障。如就客觀情事觀察，法院羈
    押之裁定在目的與手段間之衡量，並無明顯違反比例原則情
    形，即無違法或不當可言。
四、經查，抗告人即被告甲○○因犯刑法第330 條第1 項加重強
    盜罪等案件，經臺灣臺北地方法院檢察署檢察官偵查後，於
    95年6 月7 日以93年度偵字第11090 、2188 7號提起公訴，
    原審於98年10月19日以被告甲○○有刑事訴訟法第101 條第
    1 項第1 、3 款情形，有羈押必要，而執行羈押，98年12月
    1 日先借予執行另案詐欺罪有期徒刑而開除，99年2 月22日
    續予執行羈押，並於99年4 月6 日裁定自99年4 月10日起延
    長羈押二月等情，有前開起訴書、押票回證、被告本院在監
    在押全國紀錄表、全國通緝紀錄表等在卷可稽。又被告犯加
    重強盜等罪嫌，除有起訴書所載之證據方法可證外，並經證
    人即被害人李金生、許任棟、常文駿等人於原審審判期日到
    庭結證在卷，足認被告犯罪嫌疑重大，而被告前經通緝到案
    ，有被告全國通緝紀錄表一份在卷可稽，原審以被告犯罪嫌
    疑重大，所犯最輕本刑五年以上有期徒刑之罪，有逃亡事實
    ，有刑事訴訟法第101 條第1 項第1 、3 款所列情形，為保
    全審判及刑罰之執行，有羈押必要，於98年10月19日執行羈
    押，經核並無違誤；又原審於99年4 月6 日以羈押期間將屆
    滿，原羈押之原因並未消滅，裁定自99年4 月10日起延長羈
    押二月，係斟酌上開羈押目的及被告人權保障間之衡量，並
    無明顯違反比例原則情形，被告提起抗告，指摘原裁定不當
    ，為無理由，應予駁回。
五、據上論斷，應依刑事訴訟法第412條，裁定如主文。
中    華    民    國    99    年    4     月    23    日
                  刑事第十庭審判長法  官  陳榮和
                                  法  官  彭政章
                                  法  官  黃斯偉
以上正本證明與原本無異。
不得再抗告。
                                  書記官  王宜玲
中    華    民    國    99    年    4     月    23    日

司法院資訊處製作；財團法人民間司法改革基金會備份。
